<?xml version='1.0' encoding='utf-8'?>
<verb default="cúbláil" disambig="">
  <verbalNoun default="cúbláil" />
  <verbalAdjective default="cúbláilte" />
  <tenseForm default="cúbláil" tense="Past" dependency="Indep" person="Base" />
  <tenseForm default="cúblálamar" tense="Past" dependency="Indep" person="Pl1" />
  <tenseForm default="cúbláladar" tense="Past" dependency="Indep" person="Pl3" />
  <tenseForm default="cúbláladh" tense="Past" dependency="Indep" person="Auto" />
  <tenseForm default="cúbláil" tense="Past" dependency="Dep" person="Base" />
  <tenseForm default="cúblálamar" tense="Past" dependency="Dep" person="Pl1" />
  <tenseForm default="cúbláladar" tense="Past" dependency="Dep" person="Pl3" />
  <tenseForm default="cúbláladh" tense="Past" dependency="Dep" person="Auto" />
  <tenseForm default="cúbláladh" tense="PastCont" dependency="Indep" person="Base" />
  <tenseForm default="cúblálainn" tense="PastCont" dependency="Indep" person="Sg1" />
  <tenseForm default="cúbláilteá" tense="PastCont" dependency="Indep" person="Sg2" />
  <tenseForm default="cúblálaimis" tense="PastCont" dependency="Indep" person="Pl1" />
  <tenseForm default="cúblálaidís" tense="PastCont" dependency="Indep" person="Pl3" />
  <tenseForm default="cúbláiltí" tense="PastCont" dependency="Indep" person="Auto" />
  <tenseForm default="cúbláladh" tense="PastCont" dependency="Dep" person="Base" />
  <tenseForm default="cúblálainn" tense="PastCont" dependency="Dep" person="Sg1" />
  <tenseForm default="cúbláilteá" tense="PastCont" dependency="Dep" person="Sg2" />
  <tenseForm default="cúblálaimis" tense="PastCont" dependency="Dep" person="Pl1" />
  <tenseForm default="cúblálaidís" tense="PastCont" dependency="Dep" person="Pl3" />
  <tenseForm default="cúbláiltí" tense="PastCont" dependency="Dep" person="Auto" />
  <tenseForm default="cúblálann" tense="PresCont" dependency="Indep" person="Base" />
  <tenseForm default="cúblálaim" tense="PresCont" dependency="Indep" person="Sg1" />
  <tenseForm default="cúblálaimid" tense="PresCont" dependency="Indep" person="Pl1" />
  <tenseForm default="cúbláiltear" tense="PresCont" dependency="Indep" person="Auto" />
  <tenseForm default="cúblálann" tense="PresCont" dependency="Dep" person="Base" />
  <tenseForm default="cúblálaim" tense="PresCont" dependency="Dep" person="Sg1" />
  <tenseForm default="cúblálaimid" tense="PresCont" dependency="Dep" person="Pl1" />
  <tenseForm default="cúbláiltear" tense="PresCont" dependency="Dep" person="Auto" />
  <tenseForm default="cúblálfaidh" tense="Fut" dependency="Indep" person="Base" />
  <tenseForm default="cúblálfaimid" tense="Fut" dependency="Indep" person="Pl1" />
  <tenseForm default="cúblálfar" tense="Fut" dependency="Indep" person="Auto" />
  <tenseForm default="cúblálfaidh" tense="Fut" dependency="Dep" person="Base" />
  <tenseForm default="cúblálfaimid" tense="Fut" dependency="Dep" person="Pl1" />
  <tenseForm default="cúblálfar" tense="Fut" dependency="Dep" person="Auto" />
  <tenseForm default="cúblálfadh" tense="Cond" dependency="Indep" person="Base" />
  <tenseForm default="cúblálfainn" tense="Cond" dependency="Indep" person="Sg1" />
  <tenseForm default="cúblálfá" tense="Cond" dependency="Indep" person="Sg2" />
  <tenseForm default="cúblálfaimis" tense="Cond" dependency="Indep" person="Pl1" />
  <tenseForm default="cúblálfaidís" tense="Cond" dependency="Indep" person="Pl3" />
  <tenseForm default="cúblálfaí" tense="Cond" dependency="Indep" person="Auto" />
  <tenseForm default="cúblálfadh" tense="Cond" dependency="Dep" person="Base" />
  <tenseForm default="cúblálfainn" tense="Cond" dependency="Dep" person="Sg1" />
  <tenseForm default="cúblálfá" tense="Cond" dependency="Dep" person="Sg2" />
  <tenseForm default="cúblálfaimis" tense="Cond" dependency="Dep" person="Pl1" />
  <tenseForm default="cúblálfaidís" tense="Cond" dependency="Dep" person="Pl3" />
  <tenseForm default="cúblálfaí" tense="Cond" dependency="Dep" person="Auto" />
  <moodForm default="cúbláladh" mood="Imper" person="Base" />
  <moodForm default="cúblálaim" mood="Imper" person="Sg1" />
  <moodForm default="cúbláil" mood="Imper" person="Sg2" />
  <moodForm default="cúblálaimis" mood="Imper" person="Pl1" />
  <moodForm default="cúblálaigí" mood="Imper" person="Pl2" />
  <moodForm default="cúblálaidís" mood="Imper" person="Pl3" />
  <moodForm default="cúbláiltear" mood="Imper" person="Auto" />
  <moodForm default="cúblála" mood="Subj" person="Base" />
  <moodForm default="cúblálaimid" mood="Subj" person="Pl1" />
  <moodForm default="cúbláiltear" mood="Subj" person="Auto" />
</verb>
